臺灣屏東地方法院刑事判決              100年度易字第657號
公  訴  人  臺灣屏東地方法院檢察署檢察官
被      告  鄭志宏
上列被告因違反毒品危害防制條例案件，經檢察官提起公訴（10
0 年度毒偵字第931 號），被告於準備程序中就被訴事實為有罪
之陳述，經本院告知簡式審判程序之旨，並聽取被告及公訴人之
意見後，合議庭裁定由受命法官獨任進行簡式審判程序，判決如
下：
    主  文
鄭志宏施用第二級毒品，累犯，處有期徒刑捌月。
    事  實
一、鄭志宏前於民國90年間因施用毒品案件，經本院以90年度毒
    聲字第839 號裁定送勒戒處所觀察、勒戒後，因認無繼續施
    用毒品之傾向，於90年6 月14日期滿執行完畢釋放出所，並
    經臺灣屏東地方法院檢察署檢察官以89年度毒偵字第2396號
    為不起訴處分確定。又於93年間因施用毒品案件，經本院以
    93年度簡字第1419號判處有期徒刑6 月確定，於94年2 月21
    日易科罰金執行完畢；復於96年間因施用毒品案件，經本院
    以96年度簡字第1083號判處有期徒刑6 月確定，於97年5 月
    27日期滿執行完畢。詎其明知甲基安非他命係毒品危害防制
    條例第2 條第2 項第2 款所定之第二級毒品，不得非法持有
    、施用，竟基於施用第二級毒品甲基安非他命之犯意，於10
    0 年2 月15日18時許，在位於屏東縣屏東市頭前溪之某撞球
    間之廁所內，以將甲基安非他命置於玻璃球內燒烤後，吸食
    所產生煙霧之方式，施用第二級毒品甲基安非他命1 次。嗣
    於100 年2 月16日13時30分許，在其位於屏東縣屏東市○○
    街3 巷78弄9 號之住處內，因另案為警持拘票拘提到案，經
    徵得其同意後接受採尿送驗，檢出甲基安非他命陽性反應，
    始知悉上情。
二、案經屏東縣政府警察局屏東分局移送臺灣屏東地方法院檢察
    署檢察官偵查起訴。
    理  由
一、本件被告鄭志宏所犯係死刑、無期徒刑、最輕本刑為3 年以
    上有期徒刑以外之罪，其於本院準備程序中就前揭被訴事實
    為有罪之陳述，經受命法官告知簡式審判程序之旨，並聽取
    其與公訴人之意見後，本院認無不得或不宜改依簡式審判程
    序進行之處，爰依刑事訴訟法第273 條之1 第1 項、第284
    條之1 之規定，本院合議庭裁定由受命法官獨任依簡式審判
    程序審理，合先敘明。
二、上揭犯罪事實，業據被告鄭志宏於警詢及本院審理時均坦承
    不諱，而被告為警察查獲時所採集之尿液檢體，經送請臺灣
    檢驗科技股份有限公司檢驗，其結果呈甲基安非他命陽性反
    應，有該公司100 年3 月11日編號KH/2011/00000000號濫用
    藥物檢驗報告1 份在卷可稽( 見警卷第15頁) ，並有被告之
    勘察採證同意書、屏東縣政府警察局屏東分局偵辦毒品危害
    防制條例案毒品初步檢驗報告表、毒品案件涉嫌人尿液採證
    編號姓名對照表、毒品類初步檢驗結果報告表暨所附初步檢
    驗結果呈毒品反應之照片各1 份附卷可佐( 見警卷第10至12
    、16頁) ，足認被告上開任意性之自白顯與事實相符，堪信
    為真實。是本件事證明確，被告鄭志宏上開施用第二級毒品
    甲基安非他命之犯行，洵堪認定。
三、按觀察、勒戒或強制戒治執行完畢釋放後，5 年內再犯第10
    條之罪者，應依一般刑事訴訟程序予以起訴論罪科刑，此觀
    諸毒品危害防制條例第20條、第23條第2 項規定自明。再按
    犯毒品危害防制條例第10條之罪，經觀察、勒戒後，認無繼
    續施用毒品之傾向，應即釋放，並為不起訴處分；認有繼續
    施用毒品之傾向者，應由檢察官聲請法院裁定令入戒治處所
    施以強制戒治，至無繼續戒治之必要，強制戒治期滿，應即
    釋放，由檢察官為不起訴處分。經觀察勒戒、強制戒治執行
    完畢釋放後，5 年內再犯第10條之罪，依93年1 月9 日修正
    施行之毒品危害防制條例第23條第2 項規定意旨，應由檢察
    官偵查起訴。又依修正後之規定，僅限於「初犯」及「5 年
    後再犯」2 種情形，始應先經觀察、勒戒或強制戒治程序。
    倘被告於5 年內已再犯，經依法追訴處罰，縱其第3 次（或
    第3 次以上）再度施用毒品之時間，在初犯經觀察、勒戒或
    強制戒治執行完畢釋放5 年以後，已不合於「5 年後再犯」
    之規定，且因已於「5 年內再犯」，顯見其再犯率甚高，原
    實施觀察、勒戒或強制戒治，已無法收其實效，即應依該條
    例第10條處罰（最高法院97年度第5 次刑事庭會議決議參照
    ）。查被告前於90年間因施用毒品案件，經本院以90年度毒
    聲字第893 號裁定送勒戒處所觀察、勒戒後，因認無繼續施
    用毒品之傾向，於90年6 月14日期滿執行完畢釋放出所，並
    經臺灣屏東地方法院檢察署檢察官以89年度毒偵字第2396號
    為不起訴處分確定。又於前開觀察勒戒執行完畢釋放後5 年
    內之93年間，因施用毒品案件而經本院以93年度簡字第1419
    號判決處有期徒刑6 月確定，於94年2 月21日易科罰金執行
    完畢；復於96年間因施用毒品案件，經本院以96年度簡字第
    1083號判處有期徒刑6 月確定，有臺灣高等法院被告前案紀
    錄表1 份在卷可參，則被告既曾於「5 年內再犯」，且經法
    院判處罪刑確定，則其於100 年2 月15日18時許，再度施用
    第二級毒品甲基安非他命之行為，即非屬該條例第20條第3
    項所定「5 年後再犯」之情形，是檢察官逕行依毒品危害防
    制條例第23條第2 項之規定，予以追訴，應屬適法，本院自
    得依法予以論罪科刑。
四、核被告鄭志宏上開所為，係犯毒品危害防制條例第10條第2
    項施用第二級毒品罪。其於施用第二級毒品甲基安非他命前
    持有第二級毒品甲基安非他命之低度行為，已為其後施用第
    二級毒品甲基安非他命之高度行為所吸收，應不另論罪。又
    被告有如事實欄所載有期徒刑執行完畢之前科記錄，有前開
    臺灣高等法院被告前案紀錄表1 份在卷可查，其於有期徒刑
    執行完畢後，5 年以內故意再犯有期徒刑以上之罪，為累犯
    ，應依刑法第47條第1 項之規定，加重其刑。爰審酌被告曾
    因施用毒品經送勒戒處所施以觀察勒戒，並處以罪刑後，仍
    未能戒斷其施用毒品之惡習，而再次違犯本件施用毒品之罪
    ，足見其陷溺已深，惟念及其施用毒品行為僅係戕害其自己
    身心健康，並無加害他人，且其於犯罪後已坦承犯行，態度
    尚可，暨衡及其素行、智識程度、生活狀況等一切情狀，量
    處如主文所示之刑。至檢察官雖具體求處有期徒刑9 月，惟
    本院審酌上揭諸情，認本件上開所量處之刑，應屬適當，附
    此敘明。
據上論斷，應依刑事訴訟法第273 條之1 第1 項、第284 條之1
、第299 條第1 項前段，毒品危害防制條例第10條第2 項，刑法
第11條前段、第47條第1 項，判決如主文。
本案經檢察官鍾佩真到庭執行職務。
中    華    民    國   100    年    7     月    29    日
               刑事第一庭   法   官   許瑜容
以上正本證明與原本無異。
如不服本判決，應於收受本判決送達後10日內向本院提出上訴書
狀，其未敘述上訴理由者，並得於上訴期間屆滿後20日內向本院
補提理由書狀（均須按他造當事人之人數附繕本）「切勿逕送上
級法院」
中    華    民    國   100    年    7     月    29    日
                             書記官  龔惠婷
附錄本案論罪科刑法條全文：
毒品危害防制條例第10條
施用第一級毒品者，處六月以上五年以下有期徒刑。
施用第二級毒品者，處三年以下有期徒刑。